臺灣板橋地方法院刑事判決　　　　　　　　　　　　九十一年度交易字第二一一號
　　公　訴　人　臺灣板橋地方法院檢察署檢察官
　　被　　　告　甲○○
右列被告因過失傷害案件，經檢察官提起公訴 (九十一年度偵字第四二二五號），本
院判決如左：
    主  文
甲○○因過失傷害人，處拘役伍拾日，如易科罰金以參佰元折算壹日。
    事  實
一、甲○○於民國九十年十一月八日上午十一時三十分許，駕駛ＯＧ─０三九五號自
    用小客車，搭載友人徐明輝，沿臺北縣三重市○○路，欲往該路四段某飯店，途
    經該路三段八九號「德林寺」前，在快車道駕車行駛，應注意車前狀況，並隨時
    採取必要之安全措施，而依當時情形，又無不能注意之情事，竟疏未注意，致車
    頭正前方，撞擊當時違規穿越設有中央分隔島，不依規定擅自進入快車道，且未
    注意左右來車之行人乙○，造成乙○受有兩側脛骨、右鎖骨及左肱骨近端骨折之
    傷害。
二、案經被害人乙○訴由臺北縣政府警察局三重分局報請臺灣板橋地方法院檢察署檢
    察官偵查起訴。
    理  由
一、訊據被告甲○○於本院審理時坦承於前揭時地撞及乙○之事實不諱，惟辯稱：伊
    有注意車前狀況，是乙○違規穿越馬路，致伊無法避免而撞及乙○云云。經查，
    右揭事實，業據告訴人乙○於警訊偵查及本院審理時指訴不移，並據證人徐明輝
    於偵查中證稱：當時被告行駛在內側車道，外側車道右前方有輛公車，伊第一眼
    看見乙○是在距離伊車右前方約一部車距離，乙○從外車道走向內車道，要過馬
    路，伊大喊「前頭有人」，甲○○回答「沒有呀」，然後就撞上，乙○是遭車頭
    中央撞到，伊看見乙○時至撞擊時約隔三秒等語，又德林寺住持林德根於偵查中
    證述：伊在寺內聽見有人被車撞，伊出去看就只看見乙○倒在內側車道靠安全島
    附近等語。此外，復有道路交通事故調查報告表、現場照片及載有被害人受傷之
    診斷證明書在偵查卷可稽。依上開情形，被告駕駛之車頭正前方撞擊告訴人，並
    非右前車頭，又告訴人係年近八十之老婦，行走緩慢，且倒地位置已近中央分隔
    島，是以，應無所謂「突然」之不可預先注意之情，再者，被告車道前方五、六
    公尺並無車輛，則被告是否確無注意之可能性，已非無疑，況坐在右前座之證人
    徐明輝於距離乙○約一部車距離時，已發現乙○，並大聲喊叫「前頭有人」，被
    告於一、兩秒後，仍未煞停該車，致撞擊乙○而肇事，益證被告有預先注意迴避
    之可能。復參酌臺灣省台北縣區車輛行車事故鑑定委員會之鑑定意見為「行人乙
    ○違規穿越道路且未注意行進中之車輛為肇事主因，甲○○駕駛自小客車未注意
    車前狀況為肇事次因」等語，亦同此見解。從而，被告之撞擊乙○自有過失，其
    所辯無非避重就輕之詞，不可採信。本件事證明確，被告犯行洵堪認定。
二、核被告甲○○所為，係犯刑法第二百八十四條第一項前段之過失傷害罪。又被告
    為汽車駕駛人，在快車道依規定駕車行駛，因行人不依規定，擅自進入快車道而
    致人受傷，依法應負刑事責任，應依道路交通管理處罰條例第八十六條第二項，
    減輕其刑。又被告肇事後，警方據報案轉來資料未知悉肇事人姓名，警員前往現
    場處理時，被告在場並當場承認為肇事人，此有台北縣警察局「偵辦交通事故案
    件涉嫌人是否自首調查表」一紙在偵查卷可稽，因此被告於犯罪未被有偵查權限
    之公務員發覺前，主動向警察機關自首犯罪接受裁判，應依自首規定遞予減輕其
    刑。爰審酌被告前無任何犯罪紀錄之品行、生活狀況、智識程度、過失程度、犯
    罪所生之損害，及犯罪後態度等一切情狀，量處如主文所示之刑，並諭知易科罰
    金之折算標準。
據上論斷，應依刑事訴訟法第二百九十九條第一項前段、刑法第二百八十四條第一項
前段、第六十二條前段、第四十一條第一項前段、道路交通管理處罰條例第八十六條
第二項、罰金罰鍰提高標準條例第一條前段、第二條，判決如主文。
本案經檢察官壽勤偉到庭執行職務。
中      華      民      國    九十一    年      六      月     十八    日
                                    臺灣板橋地方法院交通法庭
                                        法  官    黃惠瑛
右正本證明與原本無異。
如不服本判決，應於判決送達後十日內，向本院提出上訴狀。
                                        書記官    孫治華
中      華      民      國    九十一    年      六      月     十八     日
附錄本案論罪科刑法條全文：
刑法第二百八十四條
因過失傷害人者，處六月以下有期徒刑、拘役或五百元以下罰金。致重傷者，處一年
以下有期徒刑、拘役或五百元下罰金。
從事業務之人，因業務上之過失傷害人者，處一年以下有期徒刑、拘役或一千元以下
罰金。致重傷者，處三年以下有期徒刑、拘役或二千元以下罰金。
